臺灣高等法院刑事判決　　　　　　　　100年度上易字第902號
上　訴　人
即　被　告　巫兆隆
上列上訴人即被告因違反毒品危害防制條例案件，不服臺灣桃園
地方法院99年度審易字第1736號，中華民國100 年3 月25日第一
審判決（起訴案號：臺灣桃園地方法院檢察署99年度毒偵字第44
27號），提起上訴，本院判決如下：
    主  文
上訴駁回。
    事  實
本審認定之事實與第一審判決書所記載之事實相同，茲引用之。
    理  由
一、按刑事訴訟法第350條、第361條、第362條、第367條規定，
    不服地方法院之第一審判決而上訴者，須提出上訴書狀，並
    應敘述具體理由，為上訴必備之程式；其所提出之書狀未敘
    述上訴理由，或僅曾以言詞陳述上訴理由者，均應於上訴期
    間屆滿後20日內補提理由書於第一審法院。第一審法院經形
    式審查，認逾期未補提上訴理由者，應定期間先命補正，逾
    期未補正者，為上訴不合法律上之程式，應以裁定駁回。倘
    已提出上訴理由，但所提非屬具體理由者，則由第二審法院
    以上訴不合法律上之程式，判決駁回。而所謂具體理由，必
    係依據卷內既有訴訟資料或提出新事實、新證據，指摘或表
    明第一審判決有何採證認事、用法或量刑等足以影響判決本
    旨之不當或違法，而構成應予撤銷之具體事由，始克當之（
    例如：依憑證據法則具體指出所採證據何以不具證據能力，
    或依憑卷證資料，明確指出所為證據證明力之判斷如何違背
    經驗、論理法則）；倘僅泛言原判決認定事實錯誤、違背法
    令、量刑失之過重或輕縱，而未依上揭意旨指出具體事由，
    或形式上雖已指出具體事由，然該事由縱使屬實，亦不足以
    認為原判決有何不當或違法者（例如：對不具有調查必要性
    之證據，法院未依聲請調查亦未說明理由，或援用證據不當
    ，但除去該證據仍應為同一事實之認定），皆難謂係具體理
    由，俾與第二審上訴制度旨在請求第二審法院撤銷、變更第
    一審不當或違法之判決，以實現個案救濟之立法目的相契合
    ，並節制濫行上訴。是不服地方法院之第一審判決而上訴者
    ，須提出上訴書狀，且應於上訴書狀本身內敘明上訴之具體
    理由，如不能認係具體理由者，上訴即非合法。
二、本件上訴人即被告巫兆隆不服原審判決，提起上訴，其上訴
    意旨泛稱：原判決之認定既非事實，應調查之證據亦未查明
    ，伊為毒品列管人口，然案前之尿液檢驗與此案間距非遠，
    恐有一罪二判之虞，又前案驗尿完畢，未撤銷通緝，亦未行
    文通知，即強迫伊再行採尿送驗，實有一尿二驗或不符作業
    程序之重大違誤，懇請鈞院查明事實云云。
三、惟查：
(一)原判決認定之事實及如何量定被告宣告刑之理由，業已審酌
    被告基於施用第二級毒品甲基安非他命之犯意，於民國99年
    7 月25日某時許，在桃園縣中壢市○○路41號，以吸食器燒
    烤之方式，施用第二級毒品甲基安非他命1 次。嗣於99年7
    月25日晚間10時30分許，因其為行方不明之毒品列管人口，
    在桃園縣平鎮市○○路○段220號前為警查獲，經其同意採
    集尿液送驗後，呈安非他命類陽性反應而查知上情。上開犯
    罪事實，業據被告於原審坦承不諱，且就其原審於準備程序
    當庭諭知進行簡式審判程序表示同意及審理時所提示之證據
    亦無意見（見原審卷第51頁反面至52頁反面、59頁反面），
    又其尿液經送驗結果，確呈安非他命類陽性反應，有台灣檢
    驗科技股份有限公司99年8月9日編號UL/2010/70703號濫用
    藥物檢驗報告、列管人口基本資料查詢、桃園縣政府警察局
    平鎮分局被採尿人尿液暨毒品真實姓名與編號對照表在卷可
    稽（見99年度毒偵字第4427號卷第18至19、22至23頁），而
    認被告所為係違反毒品危害防制條例第10條第2項之施用第
    二級毒品罪；又被告前於89年間，因施用毒品案件，經原審
    以89年度毒聲字第3410號裁定送觀察、勒戒後，因認有繼續
    施用毒品之傾向，再由原審以89年度毒聲字第4161號裁定令
    入戒治處所施以強制戒治，因戒治成效經評定為合格，復經
    原審以89年度毒聲字第7490號裁定停止戒治，交付保護管束
    ，迄至90年6月21日保護管束期滿未經撤銷，視為強制戒治
    期滿執行完畢，該次施用毒品犯行，並經臺灣桃園地方法院
    檢察署檢察官以90年度戒偵字第700號為不起訴處分確定；
    又於92年間，即前揭強制戒治執行完畢釋放後5年內，復因
    施用毒品案件，經原審以93年度訴字第1509號判決分別判處
    有期徒刑8月、7月，並合併定其應執行刑為有期徒刑1年2月
    確定；又於93年間，因妨害公務、贓物案件，經原審以94年
    度易字第141號判決分別判處有期徒刑5月、4月，並合併定
    其應執行刑為有期徒刑7月確定，前揭數罪入監接續執行，
    於95年12月17日刑期期滿執行完畢，其受有期徒刑執行完畢
    後，5年內故意再犯有期徒刑以上之上開5罪，均為累犯，本
    次犯行應依刑法第47條第1項規定，加重其刑，處有期徒刑8
    月，從形式上觀之，核無認定事實錯誤及濫用量刑權限，亦
    無其他失出或失入之違法或失當之處。
(二)又被告係桃園縣政府警察局龍潭分局之毒品列管人口，因行
    方不明，經桃園縣政府警察局平鎮分局警員於99年7 月25日
    晚間22時30分許查獲後，同意警方帶回派出所製作筆錄，亦
    同意警方實施尿液檢測及採尿送驗，且親自裝瓶密封捺印及
    簽名於警詢筆錄，並就其所施用第二級毒品安非他命犯行之
    時、地及方式等情為任意性自白，有桃園縣政府警察局平鎮
    分局99年7 月25日晚間23時10分許之被告警詢筆錄、尿液初
    步鑑驗報告單及勘查採證同意書在卷可佐（見99年度毒偵字
    第4427號卷第5至8、20至21頁）。是警方就被告之尿液檢測
    及採尿送驗均係就被告本次犯行所為，被告於原審亦自白其
    犯行，且未爭執當初採尿過程有何不當或違法之處，被告上
    訴意旨指摘為警採尿過程有瑕疵云云，乃容有誤會，且未提
    出任何具體事證為佐，依卷存資料觀察，核其所執上訴理由
    ，顯非依據卷內既有訴訟資料或提出新事實、新證據，指摘
    或表明第一審判決有何採證認事、用法或量刑等足以影響判
    決本旨之不當或違法，而構成應予撤銷之具體事由，揆諸首
    揭規定，其上訴自屬不合法律上之程式，爰不經言詞辯論，
    逕予駁回。
據上論結，應依刑事訴訟法第367 條前段、第372 條、第373 條
，判決如主文。
中    華    民    國   100    年    5     月    4     日
                  刑事第十一庭      審判長法  官  許宗和
                                          法  官  潘進柳
                                          法  官  沈君玲
以上正本證明與原本無異。
不得上訴。
                                          書記官  彭于瑛
中    華    民    國   100    年    5     月    4     日